---
title: "Exercícios de Testes de Hipóteses para a disciplina de Estatística II"
output: html_notebook
---
O propósito deste trabalho é resolver alguns exercícios de Testes de Hipóteses propostos pela disciplina de Estatística II do curso de graduação em Estatística da Universidade Estatual de Maringá.

Instruções para o uso do R Notebook:

1. Tente executar este pedaço clicando no botão *Run* dentro do pedaço ou colocando o cursor dentro dele e pressionando *Ctrl+Shift+Enter*.

2. Adicione um novo pedaço clicando no botão *Insert Chunk* na barra de ferramentas ou pressionando *Ctrl+Alt+I*.

3. Para instalar um pacote utilize, por exemplo: install.packages("vcd")

```{r}
# Bibliotecas usadas para esta analise

library(vcd)
```

```{r}
############################################################################
######################## TESTE DE HIPOTESES ################################
################### PARA DIFERENCA DE DUAS MEDIAS ##########################
############################################################################

#Referencia: Anderson, et. al, Estatística Basica, 2010. Exercício 21 - Página. 411

# Dados
antes   <- c(5, 4, 7, 3, 5, 8, 5, 6)
depois  <- c(6, 6, 7, 4, 3, 9, 7, 6)
```

