---
title: "Exercícios de Testes de Hipóteses para a disciplina de Estatística II"
output:
  html_document:
    df_print: paged
---
O propósito deste trabalho é resolver alguns exercícios de Testes de Hipóteses propostos pela disciplina de Estatística II do curso de graduação em Estatística da Universidade Estatual de Maringá.

Instruções para o uso do R Notebook:

1. Tente executar este pedaço clicando no botão *Run* dentro do pedaço ou colocando o cursor dentro dele e pressionando *Ctrl+Shift+Enter*.

2. Adicione um novo pedaço clicando no botão *Insert Chunk* na barra de ferramentas ou pressionando *Ctrl+Alt+I*.

3. Para instalar um pacote utilize, por exemplo: install.packages("vcd")


#### Bibliotecas usadas
```{r message=FALSE, warning=FALSE}
library(summarytools)
library(vcd)
```
_________________
### TESTE DE HIPOTESES PARA DIFERENÇA DE DUAS MÉDIAS 

### Exercício 1

**EX_21:** Uma empresa de pesquisa de mercado usou uma amostra de indivíduos para avaliar o potencial de compra de determinado produto antes e depois de as pessoas virem um novo comercial de televisão a respeito do produto. As avaliações do potencial de compra basearam-se em uma escala de 0 a 10, e os valores mais altos indicavam maior potencial de compra. A hipótese nula declarava que a avaliação média depois seria igual a avaliação média antes. A rejeição dessa hipótese demonstraria que o comercial melhorou a avaliação do potencial médio de compra. Use  α = 0,05 e os dados apresentados abaixo para testar a hipótese e comentar o valor do comercial.

*Referencia: Anderson, et. al, Estatística Basica, 2010. Exercício 21 - Página. 411*

#### Notas antes e depois do comercial
```{r}
antes   <- c(5, 4, 7, 3, 5, 8, 5, 6)
depois  <- c(6, 6, 7, 4, 3, 9, 7, 6)
```

### Resolução 1. utilizando "t.test"
```{r}
t.test(antes,depois,paired = TRUE)
```

### Resolução 2. Passo a Passo:

#### Cálculos Iniciais
```{r}

diferenca <- depois - antes
diferenca
n <- length(diferenca)
significancia <- 0.05

# grau de liberdade
gl <- n - 1
gl

# Diferença
media_diferenca <- mean(diferenca)
var_dif <- var(diferenca)
desvio_dif <- sd(diferenca)

# Antes
media_antes <- mean(antes)
var_antes <- var(antes)
desvio_antes <- sd(antes)

# Depois
media_depois <- mean(depois)
var_depois <- var(depois)
desvio_depois <- sd(depois)

# Tabela RESUMO
tabela <- data.frame(Referencia = c("Antes","Depois", "diferenca"),
                    Media = c(media_antes,media_depois,media_diferenca),
                    Variancia = c(var_antes,var_depois,var_dif),
                    Desvio = c(desvio_antes,desvio_depois,desvio_dif)
                    )
tabela
```

### Passo 1 - Hipóteses

    * Ho: media_antes = media_depois
    * Ha: media_antes < media_depois

    ou

    * Ho: media_diferenca = 0
    * Ha: media_diferenca > 0

#### Resultados possíveis

    * Ho: As avaliações médias antes e depois do comercial são iguais;
    * Ha: As avaliações antes e depois do comercial são diferentes, sendo maior a media das avaliações após a circulação do comercial.

### Passo 2 - Estatística Teste

```{r}

t_teste <- media_diferenca / (desvio_dif/sqrt(n))
t_teste
```

### Passo 3 - Definir a Região Crítica e p_valor

* Região crítica
```{r}
t_critico <- qt(significancia,df = gl,lower.tail = TRUE)
t_critico

```

* p_valor
```{r}
p_teste <- pt(q = t_teste,df = gl,lower.tail = TRUE)

p_valor <- 1*p_teste
p_valor

```

### Passo 4 - Comparação

**Como o p_valor > alfa (0,05), não rejeitamos a hipótese Ho;**
**Como t_teste = 1,357 não pertence a região crítica, não rejeitamos Ho.**

### Passo 5 - Conclusão

**As médias de avaliação de um determinando produto antes e depois da circulação do comercial são iguais, ao nível de 5% de significancia.**

___________________
## Exercício 2

### Referência: Bussab & Morettin - Página 372 - Exercício 9
