---
title: "Exercícios de Testes de Hipóteses para a disciplina de Estatística II"
output: html_notebook
---
O propósito deste trabalho é resolver alguns exercícios de Testes de Hipóteses propostos pela disciplina de Estatística II do curso de graduação em Estatística da Universidade Estatual de Maringá.

Instruções para o uso do R Notebook:

1. Tente executar este pedaço clicando no botão *Run* dentro do pedaço ou colocando o cursor dentro dele e pressionando *Ctrl+Shift+Enter*.

2. Adicione um novo pedaço clicando no botão *Insert Chunk* na barra de ferramentas ou pressionando *Ctrl+Alt+I*.

3. Para instalar um pacote utilize, por exemplo: install.packages("vcd")


### Bibliotecas usadas para esta analise
```{r}
library(summarytools)
library(vcd)
```

############################################################################
######################## TESTE DE HIPOTESES ################################
################### PARA DIFERENCA DE DUAS MEDIAS ##########################
############################################################################

## Exercício 1

### Referencia: Anderson, et. al, Estatística Basica, 2010. Exercício 21 - Página. 411

EX_21: Uma empresa de pesquisa de mercado usou uma amostra de indivíduos para avaliar o potencial de compra de determinado produto antes e depois de as pessoas virem um novo comercial de televisão a respeito do produto. As avaliações do potencial de compra basearam-se em uma escala de 0 a 10, e os valores mais altos indicavam maior potencial de compra. A hipótese nula declarava que a avaliação média depois seria igual a avaliação média antes. A rejeição dessa hipótese demonstraria que o comercial melhorou a avaliação do potencial médio de compra. Use  α = 0,05 e os dados apresentados abaixo para testar a hipótese e comentar o valor do comercial.

```{r}

# Dados
antes   <- c(5, 4, 7, 3, 5, 8, 5, 6)
depois  <- c(6, 6, 7, 4, 3, 9, 7, 6)

```

```{r}
media_antes <- mean(antes)
desv_antes <- sd(antes)

media_depois <- mean(depois)
desv_depois <- sd(depois)

n_amostra <- length(antes)

tabela <- data.frame(Exp = c("Antes","Depois"),Medias = c(media_antes,media_depois), Desvio_p = c(desv_antes,desv_depois))
tabela
```

### Hipóteses

    * Ho: media_antes = media_depois
    * Ha: media_antes <> media_depois

    Ho: As avaliações médias antes e depois do comercial são iguais;
    Ha: As avaliações antes e depois do comercial são diferentes.

### Estatística Teste
    * Variância populacional desconhecida
```{r}

Fcal <- (desv_antes)^2/(desv_depois)^2
Fcal

```










___________________
## Exercício 2

### Referência: Bussab & Morettin - Página 372 - Exercício 9
